臺灣新竹地方法院刑事判決
111年度竹簡字第701號
聲  請  人  臺灣新竹地方檢察署檢察官
被      告  劉洧宬


上列被告因詐欺案件，經檢察官聲請以簡易判決處刑（111年度
偵字第3792號、第8185號），本院判決如下：
    主  文
劉洧宬犯詐欺取財罪，處拘役參拾日，如易科罰金，以新臺幣壹
仟元折算壹日；又犯詐欺取財罪，共貳罪，均處拘役貳拾日，如
易科罰金，均以新臺幣壹仟元折算壹日。應執行拘役伍拾日，如
易科罰金，以新臺幣壹仟元折算壹日。緩刑貳年。
    事實及理由
一、本件犯罪事實：
　　劉洧宬基於詐欺取財之犯意，分別為以下之犯行：
　㈠於民國110年11月6日某不詳時間，以Facebook暱稱「駱勁朋
    」之帳號，在「全民打棒球pro卡片買賣交易社團平台」Fac
    ebook社團上，刊登販售「全民打棒球」資源帳號之訊息，
    適許智翔上網瀏覽該訊息，遂以通訊軟體Messenger向劉洧
    宬表示：如於110年11月12日代為製作指定之遊戲帳號1組，
    願支付新臺幣（下同）2萬9,700元等語，劉洧宬認有機可趁
    ，明知其並無能力在期限內完成許智翔所指定之遊戲帳號，
    以通訊軟體Messenge向許智翔佯稱：可如期完成云云，致許
    智翔陷於錯誤，於110年11月6日11時47分起轉帳1萬2,000元
    、2,700元、1萬元、5,000元至劉洧宬所有之合作金庫商業
    銀行北新竹分行帳號000-0000000000000號帳戶內，惟因劉
    洧宬遲未交付上開遊戲帳號且未退款，許智翔方知受騙，並
    報警處理始查獲上情。
　㈡於111年3月3日某不詳時間，以Facebook暱稱「Yen Yi」之帳
    號，在「二手全新PS5 PS4 NS Wii XBOX任天堂等各系列電
    玩交易專區遊戲主機攻略本等買賣(台灣)」Facebook社團上
    ，刊登販售二手「PS4遊戲片」之訊息，適有郭佳杰、彭裕
    盛上網瀏覽該訊息，遂分別以通訊軟體Messenge向劉洧宬表
    示購買意願，劉洧宬認有機可趁，明知其遊戲片已銷售他人
    ，竟仍意圖為自己不法之所有，分別以通訊軟體Messenge，
    向郭佳杰、彭裕盛佯稱：均有現貨云云，致郭佳杰、彭裕盛
    陷於錯誤，郭佳杰於同年月3日10時17分許，以網路轉帳方
    式，轉帳4,800元至劉洧宬不知情之配偶黃冠萍所有之遠東
    國際商業銀行新竹巨城分行帳號00000000000000號帳戶（下
    稱遠東銀行帳戶）；彭裕盛則於翌（4）日19時56分許，轉
    帳1,260元至上開遠東銀行帳戶內。嗣因劉洧宬遲未寄出遊
    戲片且避不聯繫，郭佳杰、彭裕盛方知受騙，並報警處理而
    查獲上情。案經許智翔、郭佳杰、彭裕盛訴由新竹市警察局
    第一分局報告臺灣新竹地方檢察署檢察官偵查聲請簡易判決
    處刑。
二、證據：　　
　㈠被告劉洧宬於偵查之自白（3792號偵卷第53頁至第54頁）。
　㈡證人即告訴人許智翔於警詢之證述（3792號偵卷第17頁至第1
    8頁）。
　㈢證人即告訴人郭佳杰於警詢之證述（8185號偵卷第38頁至第3
    9頁）。
　㈣證人即告訴人彭裕盛於警詢之證述（8185號偵卷第17頁至第1
    9頁）。
　㈤證人黃冠萍於警詢之證述（8185號偵卷第5頁）。
　㈥合作金庫商業銀行北新竹分行111年1月14日合金北新竹字第1
    110000088號函及其所附之帳戶基本資料及交易明細1份、告
    訴人許智翔所提供之Facebook頁面、對話紀錄翻拍畫面、手
    機轉帳截圖數張、告訴人郭佳杰所提供之Facebook頁面對話
    紀錄翻拍畫面、告訴人彭裕盛所提供之Facebook頁面、對話
    紀錄翻拍畫面數張（3792號偵卷第5頁、第6頁至第10頁、第
    29頁至第40頁；8185號偵卷第26頁至第32頁、第43頁至第47
    頁）。
　㈦上述證據，足認被告上開任意性自白應與事實相符，本案事
    證明確，被告犯行堪以認定，應依法論科。
三、論罪科刑：　　
　㈠按刑法第339條之4第1項第3款以廣播電視、電子通訊、網際
    網路或其他媒體等傳播工具，對公眾散布而犯詐欺取財罪，
    係考量以前述傳播工具對公眾散布而犯之，將導致不特定人
    或多數人於閱聽見聞後有受詐騙之虞，可能造成侵害社會程
    度及影響層面較鉅，故增訂上開加重處罰之詐欺類型犯罪。
    惟行為人雖利用前述傳播工具犯罪，倘未向「公眾」散布詐
    欺訊息，而係針對「特定個人」發送詐欺訊息，則僅屬普通
    詐欺罪範疇。經查，被告雖先以Facebook刊登訊息，嗣以通
    訊軟體Messenge與告訴人許智翔、郭佳杰、彭裕盛聯繫交易
    事宜，並分別向其等佯稱：可如期完成指定之遊戲帳號云云
    、有現貨云云，其分別向告訴人許智翔、郭佳杰、彭裕盛施
    以詐術，使告訴人許智翔、郭佳杰、彭裕盛陷於錯誤與其交
    易，此部分之對話乃一對一，並未透過網路對不特定民眾散
    布詐術訊息，均應屬普通詐欺犯行。
　㈡是核被告所為，均係犯刑法第339條第1項之詐欺取財罪。被
    告上開3罪犯意各別，行為互異，應予分論併罰。
　㈢爰審酌被告其正值青年，非無工作能力賺取所需，然仍不知
    守法慎行正道取財，向告訴人等施行詐術，詐騙無辜告訴人
    等，其濫用告訴人等對被告之信賴，侵害告訴人等財產法益
    ，所為非是應予以非難，暨考量其犯後坦承犯行之態度，並
    與告訴人許智翔達成和解，並均已賠償告訴人許智翔、郭佳
    杰、彭裕盛等情，有遊戲交易和解書1份、手機轉帳及中國
    信託銀行自動櫃員機交易明細翻拍畫面2張（3792號偵卷第5
    5頁；8185號偵卷第6頁至第7頁）附卷憑參，復考量告訴人
    郭佳杰之量刑意見（本院卷第17頁），衡酌其高中肄業之教
    育程度、小康之家庭經濟狀況等一切情狀，分別量處如主文
    所示之刑，並定其應執行刑及諭知易科罰金之折算標準。
　㈣末查，被告前未曾因故意犯罪受有期徒刑以上刑之宣告，有
    臺灣高等法院被告前案紀錄表在卷可稽（本院卷第13頁），
    被告因一時失慮致觸犯本案之罪，誤蹈刑章，犯後坦承犯行
    ，並告訴人許智翔達成和解，並均已全數賠償告訴人許智翔
    、郭佳杰、彭裕盛，業如前述，足見其已有悔意，經此偵、
    審程序及刑之宣告後，應知所警惕，無再犯之虞，本院認以
    暫不執行其刑為當，爰依刑法第74條第1 項第1 款之規定，
    宣告如主文所示之緩刑期間。
四、沒收：
　  按犯罪所得，屬於犯罪行為人者，沒收之；前2 項之沒收，
    於全部或一部不能沒收或不宜執行沒收時，追徵其價額；犯
    罪所得已實際合法發還被害人者，不予宣告沒收或追徵，刑
    法第38條之1 第1 項前段、第3 項、第5 項分別定有明文。
    查被告犯本案犯行詐得之犯罪所得，因被告業已全數賠償告
    訴人等人，業如前述，是依上開規定，不予宣告沒收或追徵
    。
五、依刑事訴訟法第449 條第1 項前段、第454 條第1 項，逕以
    簡易判決處刑如主文。
六、如不服本簡易判決，得自判決送達之日起20日內，向本院提
    起上訴。
本案經檢察官周文如聲請以簡易判決處刑。
中　　華　　民　　國　　111 　年　　9 　　月　　30　　日
                  新竹簡易庭  法　官　　崔恩寧
以上正本證明與原本無異。
中　　華　　民　　國　　111 　年　　10　　月　　3 　　日
                              書記官    莊琬婷
　　　　　　　　　　　　　　　　　　　　　　　　　　　　
附錄本件論罪科刑法條：　　
刑法第339條第1項
意圖為自己或第三人不法之所有，以詐術使人將本人或第三人之
物交付者，處 5 年以下有期徒刑、拘役或科或併科 50 萬元以
下罰金。